臺灣雲林地方法院刑事判決　　　　　　　　　　　 九十二年度簡上字第一五四號
　　上 訴 人　臺灣雲林地方法院檢察署檢察官
　　被　　告　丙○○
右上訴人因被告竊盜案件，不服本院虎尾簡易庭九十二年度虎簡字第三八六號中華民
國九十二年十一月二十四日刑事簡易判決（聲請簡易判決處刑書案號：臺灣雲林地方
法院檢察署九十二年度偵字第四七０六號），提起上訴，並經檢察官當庭擴張事實（
臺灣雲林地方法院檢察署九十二年度偵字第五０六一號、第五一八０號），本院管轄
第二審之合議庭認應依通常訴訟程序審理，逕為第一審判決如左：
    主  文
原判決撤銷。
丙○○連續攜帶兇器竊盜，處有期徒刑拾月。扣案之鐵片貳把均沒收。
    事  實
一、丙○○基於意圖為自己不法所有之概括犯意，先後為下列竊盜行為：
（一）民國九十二年十一月六日二十二時許，在雲林縣褒忠鄉○○路八六巷二五號前
      ，以一般鑰匙撬開鎖頭再發動引擎之方式，竊取丁○○所有車牌號碼ＶＱＩ—
      六０九號輕型機車，得手後供己騎乘使用。嗣於同年月九日十四時三十分許，
      為警在其住處即雲林縣東勢鄉○○村○○路一號前當場查獲。
（二）九十二年十一月十七日上午十時三十分許，丙○○在雲林縣斗六市○○路○段
      五七九號即雲林醫院停車場內，持客觀上足供兇器使用之鐵片一把，著手撬開
      乙○○所有車牌號碼ＥＰ—００九二號自用小客車右前車門，正欲竊取該車輛
      之際，尚未得手即為警當場查獲而未遂，員警並扣得丙○○所有用以行竊之鐵
      片一把。
（三）九十二年十一月十八日十四時許，丙○○又在雲林縣斗六市○○路○段五七九
      號雲林醫院附近，持客觀上足供兇器使用之鐵片一把，竊取戊○○所有車牌號
      碼ＳＦ—００二三號自用小貨車，得手後供己使用。嗣於同日二十一時許，為
      警在雲林縣東勢鄉○○村○○○路十五號前查獲，並扣得丙○○所有用以行竊
      之上開鐵片一把。
二、案經雲林縣警察局台西分局、斗六分局報告臺灣雲林地方法院檢察署檢察官偵查
    聲請簡易判決處刑及移送併辦後，經蒞庭檢察官當庭擴張事實。
    理  由
一、右開事實業據被告丙○○於本院審理時坦白承認，並各有如附表所示之證據足以
    佐證，而依上開附表所示之補強證據，已足以證明被告所為自白之真實性，是被
    告自白前開三次竊盜之犯行，應屬真實而堪採信。本件事證明確，被告連續竊盜
    犯行，應可認定。
二、查扣案之鐵片二把均係金屬製品，其中一把長約十一公分、另一把長十四公分，
    二把鐵片握把處均寬約一公分，前端則均呈尖型，此經本院於審理中當庭勘驗屬
    實，二把鐵片皆質硬而型尖，客觀上足以危害他人生命、身體之安全，自屬兇器
    。從而核被告丙○○所為犯罪事實欄一之（一）犯行，係犯刑法第三百二十條第
    一項之普通竊盜罪；所為同欄一之（二）犯行，係犯同法第三百二十一條第二項
    、第一項第三款攜帶兇器竊盜未遂罪；而同欄一之（三）所為，則係犯同法第三
    百二十一條第一項第三款攜帶兇器竊盜罪。被告所為上開三次竊盜行為，時間緊
    接，犯罪手段相似，顯係基於概括犯意為之，應依連續犯規定，論以同法第三百
    二十一條第一項第三款攜帶兇器竊盜罪，並加重其刑。而被告所為犯罪事實欄一
    之（二）、（三）二次竊盜犯行，雖未經起訴，然與起訴部分，為連續犯，具有
    裁判上一罪關係，既經檢察官上訴後，當庭擴張犯罪事實，本院自應予以審理。
三、原審判決之論罪科刑固非無見，惟未及審酌被告另犯之犯罪事實欄一之（二）、
    （三）二次竊盜犯行，致對被告部分之犯罪事實未予審判，是有違誤，自應由本
    院第二審合議庭撤銷改判。爰審酌被告為國中畢業，其智識程度不高，但正值青
    年，竟不思以正途勤奮工作，反圖不勞而獲，於短時期內連續為三次竊盜行為，
    惟其竊盜物品均為交通工具，所得並非極為貴重之物，雖造成被害人生活不便，
    但所受損害均非鉅大，且被告於犯罪後亦能坦白犯行，深表悔悟，犯後態度尚稱
    良好等一切情狀，量處如主文所示之刑。再扣案之鐵片二把為被告所有，供遂行
    竊盜所用之物，此經被告供陳在卷，爰依刑法第三十八條第一項第二款規定宣告
    沒收。
據上論斷，應依刑事訴訟法第四百五十五條之一第三項、第四百五十二條、第三百六
十九條第一項前段、第三百六十四條、第二百九十九條第一項前段，刑法第三百二十
一條第一項第三款、第五十六條、第三十八條第一項第二款，判決如主文。
本案經檢察官甲○○到庭執行職務。
中      華      民      國      九十三      年      一    月    三十    日
                                        臺灣雲林地方法院刑事第三庭
                                          審判長法  官  劉  國  賓
                                                法  官  廖  國  勝
                                                法  官  蘇  錦  秀
右正本證明與原本無異。
如不服本判決，應於判決送達後十日內向本院提出上訴狀( 應附繕本 )。
                                                書記官  馮  善  詮
中      華      民      國      九十三      年      一    月    三十    日
中華民國刑法第三百二十一條
 (加重竊盜罪)
犯竊盜罪而有左列情形之一者，處六月以上五年以下有期徒刑：
一  於夜間侵入住宅或有人居住之建築物、船艦，或隱匿其內而犯之者。
二  毀越門扇、牆垣或其他安全設備而犯之者。
三  攜帶兇器而犯之者。
四  結夥三人以上而犯之者。
五  乘火災、水災或其他災害之際而犯之者。
六  在車站或埠頭而犯之者。
前項之未遂罰之。
中華民國刑法第三百二十條
 (普通竊盜罪、竊佔罪)
意圖為自己或第三人不法之所有，而竊取他人之動產者，為竊盜罪，處五年以下有期
徒刑、拘役或五百元以下罰金。
意圖為自己或第三人不法之利益，而竊佔他人之不動產者，依前項之規定處斷。
前二項之未遂犯罰之。
附表：
┌────┬──────────────────┬───────────┐
│事實欄一│證                               據 │備                  註│
│編號    │                                    │                      │
├────┼──────────────────┼───────────┤
│（一）  │被告自白。                        │                      │
│        │被害人丁○○於警訊中之指訴。      │                      │
│        │贓物認領保管單一紙。              │                      │
│        │機車及鑰匙相片共四張。            │                      │
│        │車牌號碼ＶＱＩ—六０九號機車車輛竊│                      │
│        │  盜、車牌失竊資料個別查詢報表—查詢│                      │
│        │  車輛認可資料一份。                │                      │
├────┼──────────────────┼───────────┤
│（二）  │被告自白。                        │                      │
│        │被害人乙○○於警訊中之指訴。      │                      │
│        │鐵片一把。                        │                      │
│        │車牌號碼ＥＰ—００九二號車輛車籍作│                      │
│        │  業系統查詢認可資料一份。          │                      │
├────┼──────────────────┼───────────┤
│（三）  │被告自白。                        │                      │
│        │被害人之友黃俊憲於警訊中之指訴。  │            │
│        │贓物認領保管單一紙。              │                      │
│        │車輛相片二張。                    │                      │
│        │鐵片一把。                        │                      │
│        │車牌號碼ＳＦ—００二三號車輛車籍作│                      │
│        │  業系統查詢認可資料、車輛竊盜、車牌│                      │
│        │  失竊資料個別查詢報表—查詢車輛認可│                      │
│        │  資料各一份。                      │                      │
└────┴──────────────────┴───────────┘
